【裁判字號】    96,易,382
【裁判日期】    970401
【裁判案由】    毒品危害防制條例
【裁判全文】
臺灣宜蘭地方法院刑事判決               96年度易字第382號
公  訴  人  臺灣宜蘭地方法院檢察署檢察官
被      告  乙○○
上列被告因毒品危害防制條例案件，經檢察官提起公訴（96年度
毒偵字第803號），本院判決如下：
    主  文
乙○○施用第二級毒品，處有期徒刑捌月。
    事  實
一、乙○○前因施用毒品案件，經送觀察、勒戒、強制戒治後，
    甫於民國94年1月10日執行強制戒治完畢釋放，並經臺灣宜
    蘭地方法院檢察署檢察官於94年1月14日以94年度戒毒偵字
    第5號為不起訴處分確定。詎乙○○猶不知悔改，明知安非
    他命為毒品危害防制條例第2條第2項第2款所規定之第二級
    毒品，不得擅自施用，竟仍於前開強制戒治執行完畢釋放後
    五年內，基於施用第二級毒品安非他命之犯意，於96年7月5
    日晚間10時52分許往前回溯96小時內之某時，在不詳處所，
    施用第二級毒品安非他命一次。嗣經警方於96年7月5日晚間
    10時52分許，採集其尿液送驗後，呈現安非他命、甲基安非
    他命陽性反應，始為警查悉上情。
二、案經宜蘭縣警察局蘇澳分局報請臺灣宜蘭地方法院檢察署檢
    察官偵查起訴。
    理  由
一、按被告以外之人於審判外之言詞或書面陳述，除法律有規定
    者外，不得作為證據。又被告以外之人於審判外之陳述，雖
    不符前四條之規定，而經當事人於審判程序同意作為證據，
    法院審酌該言詞陳述或書面陳述作成時之情況，認為適當者
    ，亦得為證據。當事人、代理人或辯護人於法院調查證據時
    ，知有第159條第1項不得為證據之情形，而未於言詞辯論終
    結前聲明異議者，視為有前項之同意，刑事訴訟法第159條
    第1項、第159條之5分別定有明文。本件被告、檢察官於本
    院審理時對於下列所述之證據資料，均不爭執其證據能力，
    本院審酌該等證據資料作成時之狀況，並無不宜作為證據情
    事，依刑事訴訟法第159條之5第2項規定，自均得作為證據
    。
二、訊據被告乙○○矢口否認有何施用第二級毒品安非他命之犯
    行，辯稱「我並未施用安非他命。我於96年7月5日下午3時
    許，到宜蘭縣五結鄉○○路105號找甲○○收錢時，我看到
    桌上有一瓶四四方方、容量約600CC、七分滿之寶特瓶礦泉
    水，當天很熱，我口渴就把那個寶特瓶的水全部喝光，那個
    水與一般的水相同，並無任何異味。後來甲○○說晚一點再
    來向他收錢，我就先離開。當天晚上我再到甲○○住處，遇
    見警察搜索，警察帶我進甲○○的房子，之後並採取我的尿
    液送驗，我知道驗尿的結果呈現安非他命陽性反應後，我就
    問甲○○『我從戒治出來後就沒有碰毒品，怎麼會有安非他
    命的陽性反應』，甲○○就說『那天房子裡面的那瓶水是不
    是你喝的』，我說『是的』，甲○○說『那瓶水，是人家使
    用安非他命的過濾水，你怎麼把它喝掉。』，所以我是因為
    誤喝了那瓶安非他命過濾水，尿液檢驗結果才會呈現安非他
    命的陽性反應，我沒有故意施用安非他命之犯行。」云云，
    然查：
（一）按人體施用第二級毒品安非他命後，一般而言，於其尿液
      中可驗出安非安非他命代謝物—安非他命、甲基安非他命
      —之時限約為96小時。本件情形，警方於96年7月5日晚間
      10時52分許所採集之被告尿液，係被告親自排放採集，並
      簽名封緘之事實，業據被告於警詢及本院審理時供述明確
      。其次，被告於96年7月5日晚間10時50分許所採之尿液，
      經送慈濟大學濫用藥物檢驗中心以EIA酵素免疫分析法初
      步檢驗結果，其尿液呈現安非他命類毒物之陽性反應，經
      以GC／MS氣相層析質譜儀分析法確認檢驗結果，其尿液呈
      現安非他命（濃度975ng／ml）、甲基安非他命（濃度113
      00ng／ml）陽性反應之事實，有宜蘭縣警察局蘇澳分局尿
      液檢體編號姓名對照表、慈濟大學濫用藥物檢驗中心檢驗
      總表各一件在卷可稽，足見被告於採尿前96小時內之某時
      ，有於不詳處所施用第二級毒品安非他命一次之行為。
（二）至於被告雖以前揭情詞置辯，然證人甲○○於本院接受詰
      問時已明確證稱「我施用安非他命已經七、八年，施用安
      非他命時會使用礦泉水當過濾水，是把礦泉水放在自製吸
      食器的綠色塑膠瓶子內，使用過後的過濾水我會把它倒掉
      ，並把吸食器洗一洗，我不曾喝使用過的過濾水。曾有其
      他朋友在我家施用安非他命，他們也會使用過濾水，使用
      過後的過濾水他們一樣會把它倒掉，並把吸食器洗一洗。
      我或我的朋友不會把使用過的安非他命過濾水收集起來，
      裝在寶特瓶內。只有我平日喝的礦泉水才是放在寶特瓶內
      。我與乙○○是朋友關係，並無仇怨糾紛。96年7月5日下
      午乙○○進到我家收錢時，我沒有看到乙○○喝我的安非
      他命吸食器之綠色塑膠瓶子內的過濾水。我不知道乙○○
      為何說他是喝了我家裡裝有使用過之安非他命過濾水之寶
      特瓶內的水，而導致驗尿有安非他命之反應。96年7月5日
      警察到我家搜索後，乙○○沒有找我問他的尿液為何有安
      非他命之反應。乙○○被起訴後，也沒有找我問他的尿液
      為何會呈現安非他命陽性反應。我沒有對乙○○說過『是
      因為你喝了我家裡面一瓶人家使用過的安非他命過濾水，
      才會有安非他命之反應。』的話。96年7月5日警察搜索之
      前，在我家裡並沒有裝有安非他命過濾水之寶特瓶。」等
      語甚明，足徵被告所辯「係誤喝安非他命過濾水」云云，
      顯屬虛構之詞，不足採信。
（三）再者，被告前因施用毒品案件，經送觀察、勒戒、強制戒
      治後，甫於94年1月10日執行強制戒治完畢釋放，並經臺
      灣宜蘭地方法院檢察署檢察官於94年1月14日以94年度戒
      毒偵字第5號為不起訴處分確定等情，亦有全國施用毒品
      案件紀錄表、臺灣高等法院被告前案紀錄表各一件附卷可
      佐。
（四）綜上所述，被告於強制戒治執行完畢釋放後，五年內再犯
      本案施用第二級毒品罪之事證已臻明確，其犯行堪予認定
      ，應依法論科。
三、查安非他命為毒品危害防制條例第2條第2項第2款所規定之
    第二級毒品，不得擅自施用，故核被告施用安非他命之行為
    ，係犯毒品危害防制條例第10條第2項之施用第二級毒品罪
    。其施用行為前持有第二級毒品安非他命之低度行為，為其
    施用之高度行為所吸收，不另論罪。爰審酌被告之素行、智
    識程度；犯罪之動機、目的、手段；前已因施用毒品之犯行
    ，經執行強制戒治完畢，仍不知悔改，復繼續沾染毒品惡習
    ，其施用毒品行為對於自身及社會所造成之危害程度非輕；
    施用第二級毒品之犯罪態樣；犯後猶飾詞狡辯否認犯行，無
    端耗費國家司法資源甚多，未見悔意等一切情狀，暨檢察官
    、被告對於科刑範圍所表示之意見後，酌情量處如主文所示
    之刑，以示警懲。
據上論斷，應依刑事訴訟法第284條之1、第299條第1項前段，毒
品危害防制條例第10條第2項，判決如主文。
本案經檢察官吳廣莉到庭執行職務。
中    華    民    國    97    年    4     月    1     日
                  刑事第三庭法  官  劉家祥
以上正本證明與原本無異。
如不服本判決應於收受本判決後10日內向本院提出上訴書狀，並
應敘述具體理由。若未敘述理由者，應於上訴期間屆滿後20日內
向本院補提理由書狀(均須按他造當事人之人數附繕本)。
                            書記官  劉謹翊
中    華    民    國    97    年    4     月    2     日
附錄本案論罪科刑法條全文：
毒品危害防制條例第10條第2項
施用第二級毒品者，處 3 年以下有期徒刑。


司法院資訊處製作；財團法人民間司法改革基金會備份。
